---
title: "Esempio Analisi con albero di classificazione"
author: "Livio Finos"
date: "09/06/2016"
output: html_document
---

# Intro

Leggo i dati preprocessati e le funzioni per calcolare l'errore:

```{r}
rm(list=ls())

load("dati_FunScore.Rdata")

#sostituisco
# [1] "Conteggi.\\?"          "Conteggi.\\!"         
# [3] "Conteggi.@"            "Conteggi.#"           
# [5] "Conteggi.(€|euro)"     "Conteggi.(\\$|dollar)"]
# con un nome senza caratteri speciali
contgg=grep("Conteggi\\.",names(X))
names(X)[contgg]=paste("simbolo",sep="",1:length(contgg))

#per avere una risposta numerica 0-1:
tweets$soggettivo=tweets$soggettivo*1


```

creo il dataset di test per usarlo in seguito e riduco `tweets` al solo training set:

```{r}
set.seed(1)
test=tweets[is.na(tweets$soggettivo),]
dim(test)
Xtest=X[is.na(tweets$soggettivo),]
dim(Xtest)

X=X[!is.na(tweets$soggettivo),]
dim(X)
tweets=tweets[!is.na(tweets$soggettivo),]
dim(tweets)
```


# Riduzione della DTM
```{r}
#le prime tre colonne sono sentiment e ncaratteri:
names(X[,1:8])

dim(X)
```

Molte parole sono presenti pochissime volte, ad esempio tengo solo quelle che sono presenti almeno 50 volte

```{r}
table(colSums(X[,-(1:3)]))
```

```{r}
dtm=X[,-(1:3)]
dtm=dtm[,colSums(dtm)>=20]
X=cbind(X[,1:3],dtm)
rm(dtm)
dim(X)
```


# Albero di Classificazione per Task 1

```{r}
library(rpart)
modrp=rpart(tweets$soggettivo~.,data=X,method = "class")
printcp(modrp)
```

Tabella di confusione
```{r}
table(tweets$soggettivo,predict(modrp,type = "class"))
```

Threshold:

```{r}
thr=quantile(predict(modrp)[,2],1-mean(tweets$soggettivo))
thr
predetti=predict(modrp)[,2]>thr
```

Tabella di confusione con threshold

```{r}
table(tweets$soggettivo,predict(modrp,type = "class"))
```

### Calcolo punteggio su training set (ottimistico)
Scelgo una soglia, non lascio decidere a rpart

```{r}
F_soggettivo=F_class(true = tweets$soggettivo ,
                    predetti)
F_obj=F_class(true = tweets$soggettivo==0,predetti==0)
(F_obj+F_soggettivo)/2
```



### Previsioni su Test set

```{r}
yhat=predict(modrp,newdata = Xtest)[,2]>thr
write.table(file='previsioni/predicted_task1_tree.txt',yhat,row.names = FALSE,col.names = FALSE)
```


# Massima estensione e Potatura dell'albero

## Massima estensione

```{r}
modrp.ext <- rpart(tweets$soggettivo~.,data=X,method = "class",xval=10,cp=0)
printcp(modrp.ext)
plot(modrp.ext)
plotcp(modrp.ext)
```

Tabella di confusione
```{r}
table(tweets$soggettivo,predict(modrp.ext,type = "class"))
```



### Calcolo punteggio su training set (ottimistico)

```{r}
thr=quantile(predict(modrp.ext)[,2],1-mean(tweets$soggettivo))
thr
predetti=predict(modrp.ext)[,2]>thr
F_soggettivo=F_class(true = tweets$soggettivo ,
                    predetti)
F_obj=F_class(true = tweets$soggettivo==0,predetti==0)
(F_obj+F_soggettivo)/2
```



### Previsioni su Test set

```{r}
yhat=predict(modrp.ext,newdata = Xtest)[,2]>thr
write.table(file='previsioni/predicted_task1_tree_max.txt',yhat,row.names = FALSE,col.names = FALSE)
```

## Potatura
```{r}
modrp.prune= prune(modrp.ext,cp = .005)
printcp(modrp.prune)
plot(modrp.prune)
plotcp(modrp.prune)
```


### Calcolo punteggio su training set (ottimistico)

```{r}
thr=quantile(predict(modrp.prune)[,2],1-mean(tweets$soggettivo))
thr
predetti=predict(modrp.prune)[,2]>thr
F_soggettivo=F_class(true = tweets$soggettivo ,
                    predetti)
F_obj=F_class(true = tweets$soggettivo==0,predetti==0)
(F_obj+F_soggettivo)/2
```



### Previsioni su Test set

```{r}
yhat=predict(modrp.prune,newdata = Xtest)[,2]>thr
write.table(file='previsioni/predicted_task1_tree_prune.txt',yhat,row.names = FALSE,col.names = FALSE)
```
